# 收购在建的房地产开发企业股权，在合并层面属于资产收购还是股权收购

提问人：ОoSunnyシシ 时间：2020-07-02 20:52:00
背景：A公司与B公司签订股权收购协议，约定B将C房地产开发公司转让给A，转让价格为2.53亿元，转让时C房地产公司账面上有一块待开发的土地，及 4000 万负债，股权转让协议中约定，股权转让前的债务由原股东B来承担。
问题：1.购买日，由于房地产开发公司未形成业务，在合并时，是否应按购买资产处理，将A公司长投直接转到存货中？
2.购买日判断为是购买资产，资产负债表日，合并层面应该如何进行会计处理？从购买日到资产负债表日A公司已经将土地进行了开发，发生了存货的增加及应付账款等科目的发生。

回答人：chenyiwei
基本赞同你的理解，按资产购买处理。从购买日到资产负债表日A公司对该项目的后续开发投入正常计入项目开发成本，并确认相关负债。
参考：《瑞华研究 2010 ～ 2019 汇编》之“问题3-2-1（收购“单一资产实体”是否构成业务合并）”。